---
title: "Laba1"
author: "Alexander Zhuravlev"
date: '4 октября 2018 г '
output: html_document
---

#Цели работы: Манипулирование объектами данных; использование встроенных функций;
#построение простейших графиков; простейшие статистические концепции.

#Задание № 1
#Сгенерируйте 200 случайных значений из стандартного экспоненциального распределения и сохраните в вектор exp.1. 
#Найдите среднее и стандартное отклонение из данных этого вектора.
```{r}
exp.1 <- rexp(n=200)
mean(exp.1)
sd(exp.1)
```

#Повторите, использовав следующие значения параметра λ: 0.1, 0.5, 5, 10, 
#сохраните результаты в векторы: exp.0.1, exp.0.5, exp.5, exp.10.
```{r}
exp.0.1 <- rexp(n = 200, rate = 0.1)
exp.0.5 <- rexp(n = 200, rate = 0.5)
exp.5 <- rexp(n = 200, rate = 5)
exp.10 <- rexp(n = 200, rate = 10)
```

#Функция plot() общая функция для визуализации данных.
#Функция hist() принимает данные и раскладывает их по корзинам.
#Чтобы использовать эти функции нужно для начала передать им данные, которые хотим визуализировать.
```{r}
plot(exp.1)
hist(exp.1)
```
#Используйте функцию plot() с любыми двумя полученными ранее векторами, чтобы получить диаграмму рассеяния (scatterplot) этих векторов относительно друг друга.
```{r}
plot(exp.0.5, exp.5, bg = "green", pch = 20)
```
#Теперь сравним свойства всех наших векторов.
```{r}
exp.parameters <- c(1, 0.1, 0.5, 5, 10)
exp.means <- c(mean(exp.1), mean(exp.0.1), mean(exp.0.5), mean(exp.5), mean(exp.10))
exp.sds <- c(sd(exp.1), sd(exp.0.1), sd(exp.0.5), sd(exp.5), sd(exp.10))
```
#Вектор с пятью средними относительно каждого из пяти векторов с различными значениями λ.
```{r}
plot(exp.means, exp.parameters, bg = "green", pch = 20)
```
#Вектор с пятью стандартными отклонениями относительно каждого из пяти векторов с различными значениями λ.
```{r}
plot(exp.sds, exp.parameters, bg = "green", pch = 20)
```
#Вектор с пятью средними относительно вектора с пятью стандартными отклонениями.
```{r}
plot(exp.means, exp.sds, bg = "green", pch = 20)
```

#Задание № 2
#Сгенерируйте 1100000 (1 млн. 100 тысяч) чисел из стандартного экспоненциального распределения и сохраните их в вектор huge.exp.1. 
#Получите среднее и стандартное отклонение.
```{r}
huge.exp.1 <- rexp(1100000)
mean(huge.exp.1)
sd(huge.exp.1)
```
#Получите гистограмму huge.exp.1.
#Она соответствует функции 1 - e:^(-x)? Должна ли?
```{r}
hist(huge.exp.1)
#Полученный график распределения случайной величины не соответствует графику соответствующей функции распределения и не должен, 
#т.к. в 1 случае - распределение случайной величины по экспоненциальному закону, а во втором - функция
```
#Получите среднее всех чисел из huge.exp.1 строго больших 1.
```{r}
mean(huge.exp.1[huge.exp.1 > 1])
```
#Получите матрицу huge.exp.1.mat, содержащую 1100 строк и 1000 колонок. 
#Постройте гистограмму, использовав полученную матрицу. Что можно сказать о полученных данных? 
```{r}
huge.exp.1.mtr<- matrix(huge.exp.1, 1100, 1000)
hist(huge.exp.1.mtr)
#Вид гистограммы совпадает с полученной от вектора
```
#Рассчитайте среднее 137-й колонки из huge.exp.1.mat.
```{r}
colMeans(huge.exp.1.mtr)[137]
```
#Найдите среднее всеХ 1000 колонок и сохраните их в вектор. 
#Отобразите диаграмму средних зннчений колонок.
#Объясните почему форма диаграммы отличается от виденных ранее.
```{r}
huge.exp.1.mtr.mean <- colMeans(huge.exp.1.mtr)
hist(huge.exp.1.mtr.mean)
#Форма отличается, потому что мы имеем дело с другими данными
```
#Рассчитайте квадрат каждого значения из huge.exp.1
#и найдите среднее и стандартное отклонение полученного вектора квадратов.
# Объясните отличие от соответствующих показателей вектора huge.exp.1. 
```{r}
huge.exp.1.square <- huge.exp.1 ^ 2
mean(huge.exp.1.square)
sd(huge.exp.1.square)
mean(huge.exp.1.square) - mean(huge.exp.1)
sd(huge.exp.1.square) - sd(huge.exp.1)
#С увеличением значения вектора увеличится значение среднего и стандартного отклонения, т.к. они находятся в числителе дроби
#Уменьшение значения приведет к обратным результатам. Предположительно, рассмотренные показатели у вектора квадратов будут больше
```

#Вывод: В ходе данной лабораторной работы проведены различного рода операции
#с экспоненциальным распределение такие, как: построение гистограмм, расчет средних значений и отклонений и т.д.
